臺灣桃園地方法院刑事裁定
111年度聲字第1586號
聲  請  人  臺灣桃園地方檢察署檢察官
受  刑  人  陳挺祥



上列聲請人因受刑人數罪併罰有二裁判以上，聲請定其應執行之
刑（111年度執聲字第1095號），本院裁定如下：
    主  文
陳挺祥所犯如附表所示之罪，所處如附表所示之刑，應執行有期
徒刑陸年肆月。
    理  由
一、聲請意旨略以：受刑人陳挺祥因犯施用毒品等罪，先後經判
    決確定如附表，應依刑法第53條、第51條第5款及第50條第2
    項定其應執行之刑，爰依刑事訴訟法第477條第1項聲請定其
    應執行之刑等語。
二、經查，本件受刑人因犯如附表所示之各罪，先後經本院判處
    如附表所示之刑，均經分別確定在案。茲檢察官經受刑人請
    求聲請定其應執行之刑，本院審核認聲請為正當，爰參酌受
    刑人所犯罪名、情節、侵害法益，對於其所犯如附表所示之
    罪為整體非難評價，定其應執行刑如主文所示。
三、依刑事訴訟刑事訴訟法第477條第1項，刑法第50條第2項、
    第53條、第51條第5款，裁定如主文。
中　　華　　民　　國　　111 　年　　6 　　月　　14　　日
                  刑事第八庭  法　官　許雅婷
　　　　　　　　　
以上正本證明與原本無異。
如不服本裁定，應於裁定送達後5 日內向本院提出抗告狀。
　　　　　　　　　　　　　　　書記官　趙芳媞
中　　華　　民　　國　　111 　年　　6 　　月　　15　　日


附表：
 編          號           1          2          3          4  罪          名  施用第一級毒品罪 施用第二級毒品罪 施用第一級毒品罪 施用第二級毒品罪  宣    告    刑  有期徒刑8月 有期徒刑5月，如易科罰金，以新臺幣1,000元折算1日 ⒈有期徒刑7月 ⒉有期徒刑7月 ⒈有期徒刑5月 ⒉有期徒刑5月 如易科罰金，均以新臺幣1,000元折算1日  犯  罪  日  期  107年8月20日 107年8月20日 ⒈107年6月29日 ⒉107年12月19日 ⒈107年6月29日 ⒉107年12月19日  偵查(自訴)機關年  度  案  號  桃園地檢107年度毒偵字第5702號  桃園地檢107年度毒偵字第4317號；108年度毒偵字第369號  最  後  事實審 法    院 桃園地院  桃園地院   案    號 108年度審訴字第17號  108年度審訴字第1117號   判決日期 108年4月17日  108年7月24日  確  定  判  決 法    院 桃園地院  桃園地院   案    號 108年度審訴字第17號  108年度審訴字第1117號   判    決確定日期 108年5月20日  108年8月8日  備註 附表編號1至13所示之罪，前經本院109年度聲字第3096號裁定應執行有期徒刑6年，臺灣高等法院109年抗字第1421號裁定駁回抗告，最高法院109年度台抗字第1987號裁定駁回再抗告確定。     

 編          號           5          6          7          8  罪          名  竊盜罪 竊盜罪 竊盜罪 竊盜罪  宣    告    刑  有期徒刑5月，如易科罰金，以新臺幣1,000元折算1日 有期徒刑4月，如易科罰金，以新臺幣1,000元折算1日 有期徒刑7月 ⒈有期徒刑5月 ⒉有期徒刑5月 ⒊有期徒刑5月 如易科罰金，均以新臺幣1,000元折算1日  犯  罪  日  期  107年9月20日 107年7月9日 107年7月28日 ⒈107年8月21日4時4分 ⒉107年8月21日4時30分 ⒊107年7月30日  偵查(自訴)機關年  度  案  號  桃園地檢108年度偵字第11043號 桃園地檢108年度偵字第1724號 桃園地檢107年度偵字第24124、32318號；108年度偵字第1245、1359號  最  後  事實審 法    院 桃園地院 桃園地院 桃園地院   案    號 108年度壢簡字第1222號 108年度審易字第807號 108年度審原易字第101號   判決日期 108年7月30日 108年8月28日 108年10月21日  確  定  判  決 法    院 桃園地院 桃園地院 桃園地院   案    號 108年度壢簡字第1222號 108年度審易字第807號 108年度審原易字第101號   判    決確定日期 108年8月26日 108年10月7日 108年11月11日  

 編          號           9          10          11          12  罪          名  竊盜罪 竊盜罪 竊盜罪 竊盜罪  宣    告    刑  有期徒刑5月，如易科罰金，以新臺幣1,000元折算1日 ⒈有期徒刑6月 ⒉有期徒刑6月 如易科罰金，均以新臺幣1,000元折算1日 有期徒刑5月，如易科罰金，以新臺幣1,000元折算1日 有期徒刑3月，如易科罰金，以新臺幣1,000元折算1日  犯  罪  日  期  108年2月13日（聲請書附表誤載為108年2月12日，應予更正） ⒈108年2月14日 ⒉108年2月12日（聲請書附表誤載為108年2月13日，應予更正） 107年7月1日 107年11月7日   偵查(自訴)機關年  度  案  號  桃園地檢108年度偵字第14198、11493號  桃園地檢107年度偵字第23997號 桃園地檢108年度偵字第16015號 最  後  事實審 法    院 桃園地院  桃園地院 桃園地院  案    號 108年度壢簡字第1197號  108年度壢簡字第1091號 108年度審簡字第1181號  判決日期 108年11月4日  108年11月11日 109年2月26日 確  定  判  決 法    院 桃園地院  桃園地院 桃園地院  案    號 108年度壢簡字第1197號  108年度壢簡字第1091號 108年度審簡字第1181號  判    決確定日期 108年12月9日  108年12月9日 109年4月1日 

 編          號           13          14  罪          名  竊盜罪 侵入住宅竊盜罪  宣    告    刑  有期徒刑5月，如易科罰金，以新臺幣1,000元折算1日 有期徒刑7月  犯  罪  日  期  107年11月28日 107年11月28日   偵查(自訴)機關年  度  案  號  桃園地檢108年度偵字第33989號 桃園地檢109年度偵字第30804號 最  後  事實審 法    院 桃園地院 桃園地院  案    號 109年度審易字第341號 109年度審訴字第282號 110年度易字第585號  判決日期 109年5月27日 110年9月30日 確  定  判  決 法    院 桃園地院 桃園地院  案    號 109年度審易字第341號 109年度審訴字第282號 110年度易字第585號  判    決確定日期 109年7月1日 110年11月17日